臺灣高雄地方法院刑事判決　　　　　　 99年度簡上字第630號
上　訴　人
即　被　告　莊秀娥
上列上訴人即被告因妨害風化案件，不服本院高雄簡易庭民國99
年11月18日99年度審簡字第4032號第一審簡易判決（起訴案號：
99年度偵字第21359 、23308 號），提起上訴，本院管轄之第二
審合議庭裁定以簡式審判程序審理，判決如下：
    主  文
上訴駁回。
    事  實
一、莊秀娥於址設高雄市前金區○○○街53號「愛迪亞賓館」擔
    任服務人員，與「愛迪亞賓館」負責人翁偉堯（另案審理中
    ）共同基於意圖使女子與他人為性交行為而容留、媒介以營
    利之犯意聯絡，於民國99年6 月23日，由莊秀娥媒介、容留
    女子賴詩宜與男客何品寰，在上址205 號房間內從事性交易
    ，由賴詩宜收取代價新臺幣（下同）3,500 元後，給付店家
    1,000 元費用。嗣於同（23）日16時50分許，為警執行臨檢
    當場查獲。
二、案經高雄市政府警察局新興分局移送臺灣高雄地方法院檢察
    署檢察官偵查起訴。
    理  由
一、本件上訴人即被告莊秀娥所犯係死刑、無期徒刑、最輕本刑
    為3 年以上有期徒刑以外之罪，其於本院準備程序及審理中
    均就被訴事實為有罪之陳述，經告知簡式審判程序之旨，並
    聽取其與檢察官之意見後，合議庭裁定改行簡式審判程序。
二、前揭事實，業據被告莊秀娥坦承不諱，核與證人即男客何品
    寰於警詢、證人即小姐賴詩宜於警詢時證述之情節相符（偵
    卷第10至15頁），並有高雄市政府警察局臨檢現場紀錄表1
    紙、現場照片6 張（偵卷第16、17頁、第23頁）、高雄市政
    府營利事業登記證1 紙（偵卷第45頁）等附卷可稽，足認被
    告之自白與事實相符，堪予採信。本件事證明確，被告上開
    犯行，洵堪認定，應依法論科。
三、按「刑法第231 條第1 項所謂容留，係指供給性交或猥褻者
    之場所；至於媒介，係指在兩方間介紹為性交或猥褻之行為
    而言…」（最高法院96年度台上字第707 號判決要旨參照）
    。核被告莊秀娥所為，係犯刑法第231 條第1 項之營利容留
    性交罪。被告意圖使女子與他人為性交之行為，雖先後有媒
    介、容留以營利之行為，惟各該行為間，有時間先後之階段
    關係，其媒介之前階段行為應為容留之後階段行為所吸收，
    不另論罪。又被告莊秀娥與翁偉堯間，就上開犯行，有犯意
    聯絡及行為分擔，應依共同正犯論處。
四、原審以被告所犯營利容留性交罪犯行，事證明確，適用刑法
    第231 條第1 項、第28條、第41條第1 項前段，刑法施行法
    第1 條之1 之規定，並審酌被告為圖私利，竟容留成年女子
    與男客從事性交行為，敗壞社會善良風氣，所為誠屬非是，
    惟念其已坦承犯行，態度尚可，及斟酌被告於本案犯行所侵
    害之社會法益，犯罪所得等一切情狀，量處被告有期徒刑3
    月，並諭知如易科罰金，以新臺幣1,000 元折算1 日。經核
    認事用法並無不合，量刑亦屬適當，上訴人即被告上訴意旨
    仍執認原審量刑過重且未予緩刑，指摘原判決不當，為無理
    由，應予駁回。
五、據上論斷，應依刑事訴訟法第455 條之1 第1 項、第3 項、
    第368條，判決如主文。
本案經檢察官鄭珮琪到庭執行職務
中    華    民    國    100    年    1    月     27   日
                  刑事第十六庭  審判長法  官  曾逸誠
                                      法  官  姚水文
                                      法  官  洪榮家
附錄本案論罪科刑法條：
刑法第231條第1項
意圖使男女與他人為性交或猥褻之行為，而引誘、容留或媒介以
營利者，處5 年以下有期徒刑，得併科10萬元以下罰金。以詐術
犯之者，亦同。
以上正本證明與原本無異。
不得上訴。
中    華    民    國   100    年    1     月    27    日
                                      書記官  陳鈺甯